臺灣高雄地方法院刑事判決　　　　　　　96年度訴字第5385號
公　訴　人　臺灣高雄地方法院檢察署檢察官
被　　　告　丙○○
　　　　　　甲○○
上列被告因搶奪案件，經檢察官提起公訴（96年度偵字第32088
號），嗣被告等於本院準備程序進行中，就被訴事實均為有罪之
陳述，經告知簡式審判程序之旨，並聽取檢察官及被告等之意見
後，本院合議庭裁定由受命法官獨任改依簡式審判程序審理，並
判決如下：
    主  文
丙○○、甲○○共同意圖為自己不法之所有，而搶奪他人之動產
，丙○○累犯，處有期徒刑玖月；甲○○處有期徒刑柒月。
    事  實
一、丙○○前因搶奪案件，經台灣高等法院高雄分院以93上訴年
    度訴字第1208號判處有期徒刑1 年2 月確定，又因竊盜案件
    ，經本院以94年度易字第594 號判處有期徒刑6 月確定，上
    開二罪並經本院定應執行有期徒刑1 年6 月確定，另因違反
    毒品危害防制條例案件，經本院以94年度簡字第5728號判處
    有期徒刑6 月確定，與上開1 年6 月之有期徒刑接續執行，
    於民國95年8 月8 日縮短刑期假釋出監，並於95年12月8 日
    保護管束期滿未經撤銷假釋，以已執行完畢論。甲○○於93
    年間，因搶奪案件，經本院判處有期徒刑10月確定（尚未執
    行，本件不構成累犯）。二人均不知悔改，於96年11月8 日
    上午11時許，由丙○○騎乘車牌號碼XYX ─808 號機車搭載
    甲○○欲返回家中，二人行經高雄市○○區○○路某處，丙○○見乙○○騎乘機車，而其機車腳踏板上置有Burberry牌
    手提包1 只，認有機可趁，竟向後座之甲○○提議行搶，甲○○同意後，二人遂共同基於意圖為自己不法所有之犯意聯
    絡，騎乘上開機車尾隨乙○○之機車，同日上午11時10分許
    ，跟隨至高雄市○○路643 巷口時，二人見四下無人，遂由
    丙○○騎車靠近乙○○機車，趁乙○○不及抗拒之際，由後
    座之甲○○徒手搶奪乙○○置於機車踏板上之手提包1 只（
    內有皮夾1 只、鑰鎖包1 只、名片夾1 只、Pentax牌數位相
    機1 台、信用卡7 枚、印章1 枚、現金新台幣3,600 元、美
    金2 元、紐西蘭幣1,000 元、人民幣1 角、存摺1 本、Noki
    a 牌行動電話1 支、無敵牌翻譯機1 台等物《以上物品價值
    合計約5 萬元》），得手後加速逃逸離去。嗣二人有感上開
    所為非是，於上開搶得之手提包中，覓得乙○○母親電話號
    碼後，旋於同日上午11時36分許，撥打電話予乙○○母親，
    佯稱拾得乙○○手提包，欲歸還之，雙方並約定於同日下午
    1 時30分，在高雄市○○路與美術館路口見面，嗣經乙○○
    報警處理，經警依上開約定前往處理，始查獲上情。
三、案經乙○○訴由高雄市警察局楠梓分局報請臺灣高雄地方法
    院檢察署檢察官偵查起訴。
   理   由
一、按本件被告丙○○、甲○○所犯係死刑、無期徒刑、最輕本
    刑為3 年以上有期徒刑以外之罪，其於準備程序就前揭被訴
    事實為有罪之陳述，經受命法官告知簡式審判程序之旨，並
    聽取其與公訴人之意見後，本院認無不得或不宜改依簡式審
    判程序進行之情形，爰依刑事訴訟法第273 條之1 第1 項、
    第284 條之1 之規定，裁定本件由受命法官獨任進行簡式審
    判程序，合先敘明。
二、上揭事實，業據被告2 人於審理中坦承不諱，核與證人即被
    害人乙○○於警詢及偵查中證述其財物遭人搶奪之事實相符
    ，復有搜索扣押筆錄、扣押物品目錄表、贓物認領保管單各
    乙份及相片18幀在卷可稽，足認被告二人上開自白核與事實
    相符，本件事證明確，被告二人上開犯行堪以認定，應予依
    法論科。
三、核被告二人所為，均係犯刑法第325 條第1 項搶奪罪，渠等
    就前開犯行，有犯意聯絡及行為分擔，應論以共同正犯。又
    被告丙○○前因搶奪案件，經台灣高等法院高雄分院以93上
    訴年度訴字第1208號判處有期徒刑1 年2 月確定，又因竊盜
    案件，經本院以94年度易字第594 號判處有期徒刑6 月確定
    ，上開二罪並經本院定應執行有期徒刑1 年6 月確定，另因
    違反毒品危害防制條例案件，經本院以94年度簡字第5728號
    判處有期徒刑6 月確定，與上開1 年6 月之有期徒刑接續執
    行，於95年8 月8 日縮短刑期假釋出監，並於95年12月8 日
    保護管束期滿未經撤銷假釋，以已執行完畢論，有臺灣高等
    法院被告前案紀錄表1 份附卷可參，其等於受有期徒刑執行
    完畢後，5 年內故意再犯本件最重本刑為有期徒刑之罪，為
    累犯，應依刑法第47條第1 項規定加重其刑。爰審酌被告二
    人均有搶奪前科，仍不知悔改，又正值年輕力壯時期，不循
    合法途徑賺取生活報酬，於路邊飛車搶奪他人財物，惡性非
    輕，所為嚴重破壞社會治安並造成社會大眾生活恐慌，自應
    予以嚴懲，惟念及被告二人犯後旋即認知所為不該，並聯絡
    告訴人母親欲返還所搶得之贓物，為警查獲後於警詢、偵查
    及本院審理中均坦認全部犯行，態度良好，且所搶得之贓物
    ，業均告訴人領回，有贓物認領保管收據1 只可憑等一切情
    狀，分別量處如主文所示之刑，以資儆懲。
據上論斷，應依刑事訴訟法第273 條之1 第1 項、第299 條第1
項前段，刑法第28條、第325 條第1 項、第47條第1 項，判決如
主文。
本案經檢察官丁○○到庭執行職務。
中　　華　　民　　國　　96　　年　　12　　月　　31　　日
                  刑事第十庭  法　官  林揚奇
如不服本判決應於收受本判決後10日內向本院提出上訴書狀，並
應敘述具體理由，如未敘述上訴理由者，應於上訴期間屆滿後20
日內補提理由書狀於本院（均須按他造當事人之人數附繕本）「
切勿逕送上級法院」。
以上繕本係照正本作成。
中　　華　　民　　國　　97　　年　　3 　　月　　11　　日
                              書記官  何明昌
中華民國刑法第325 條
意圖為自己或第三人不法之所有，而搶奪他人之動產者，處6 月
以上5 年以下有期徒刑。
因而致人於死者，處無期徒刑或7 年以上有期徒刑，致重傷者，
處3 年以上10年以下有期徒刑。
第 1 項之未遂犯罰之。
